臺灣高雄地方法院民事判決　　　　　 110年度雄簡字第1376號
原　　　告　富邦產物保險股份有限公司

法定代理人　羅建明　
訴訟代理人　王裕元　
被　　　告　林梁美華
兼上列一人
訴訟代理人　程新發　

被　　　告　李建潤　
上列當事人間請求侵權行為損害賠償事件，原告提起刑事附帶民
事訴訟，經本院刑事庭裁定移送前來（109 年度附民字第472 號
），本院於110 年10月13日言詞辯論終結，判決如下：
    主      文
一、被告程新發應給付原告新臺幣（下同）16萬4,387 元，及自
    民國（下同）109 年6 月4 日起至清償日止，按年息5 ％計
    算之利息。
二、被告程新發、林梁美華、李建潤應連帶給付原告8 萬2,551
    元，及自110 年7 月2 日起至清償日止，按年息5 ％計算之
    利息。
三、訴訟費用由被告程新發負擔67％，餘由被告程新發、林梁美
    華、李建潤連帶負擔。
四、本判決得假執行。
    事實及理由
一、按訴狀送達後，原告不得將原訴變更或追加他訴，但被告同
    意、擴張或減縮應受判決事項之聲明者，不在此限；被告於
    訴之變更或追加無異議，而為本案之言詞辯論者，視為同意
    變更或追加，民事訴訟法第255 條第1 項第1 、3 款、第2
    項定有明文。查原告原起訴請求：被告程新發應給付原告16
    萬4,387 元，及自起訴狀繕本送達翌日起至清償日止，按年
    息5 ％計算之利息。嗣又追加請求：被告程新發、林梁美華
    、李建潤應連帶給付原告8 萬2,551 元，及自追加起訴狀繕
    本送達最後被告翌日起至清償日止，按年息5 ％計算之利息
    。而被告對於原告所為訴之變更並無異議而為本案之言詞辯
    論，合於民事訴訟法第255 條第2 項規定，應予准許。
二、原告主張：
㈠、被告程新發明知訴外人陳芝羽雖於106 年7 月7 日駕駛車牌
    號碼000-0000號車輛行經高雄市○○區○○街00號前，與訴
    外人鄭吳月霞（下稱鄭吳月霞）駕駛之車牌號碼000-000 號
    車輛發生車禍，鄭吳月霞並未受有右手遠端橈骨骨折、右胸
    、右膝擦傷皮下瘀血之傷勢，竟為獲得較高之保險理賠，偽
    造載有上開傷勢之國軍高雄總醫院附設民眾診療服務處（下
    稱國軍高雄總醫院）診斷證明書，向原告聲請保險理賠，致
    原告因此陷於錯誤給付鄭吳月霞8 萬2,936 元保險理賠，再
    由鄭吳月霞將上開金額如數給付被告程新發。
㈡、被告程新發明知訴外人梁志陽雖於106 年8 月6 日駕駛車牌
    號碼000-0000號車輛行經高雄市○○區○○○路000 號前，
    與訴外人林吳碧景（下稱林吳碧景）駕駛車牌號碼000-000
    號車輛發生車禍，林吳碧景並未受有右手遠端橈骨骨折、右
    手腕隧道症候群、右前額、右足第2 、3 趾擦傷之傷勢，竟
    為獲得保險理賠，偽造載有上開傷勢之國軍高雄總醫院診斷
    證明書，向原告聲請保險理賠，致原告因此陷於錯誤給付林
    吳碧景8 萬1,451 元保險理賠，再由林吳碧景自行保留4 萬
    6,451 元，其餘3 萬5,000 元則交付被告程新發。
㈢、被告程新發、林梁美華、李建潤為詐領保險金，謊稱被告林
    梁美華於107 年1 月14日駕駛車牌號碼000-000 號車輛行經
    高雄市○○區○○○○路00號前，遭被告李建潤駕駛之車牌
    號碼000-000 號車輛撞及，被告林梁美華因此受有左肩肱骨
    骨折外科頸骨折、膝蓋擦傷等傷勢，為獲得保險理賠，被告
    程新發偽造載有上開傷勢之國軍高雄總醫院之診斷證明書，
    再由被告林梁美華向原告聲請保險理賠，致原告因此陷於錯
    誤給付被告林梁美華8 萬2,551 元保險理賠，再由被告林梁
    美華自行保留5 萬2,551 元，其餘3 萬元則交付被告程新發
    。
㈣、為此，爰依侵權行為法律關係提起本訴，請求被告程新發賠
    償16萬4,387 元，被告程新發、林梁美華、李建潤則連帶賠
    償8 萬2,551 元，暨上開金額及法定遲延利等語，並聲明：
    如主文第1、2 項所示。
三、被告則以：伊等固不爭執原告主張之上開事實，但目前無資
    力賠償等語。
四、本院得心證之理由：
㈠、按因故意或過失不法侵害他人之權利者，負損害賠償責任，
    數人共同不法侵害他人之權利者，連帶負損害賠償責任。
    民法第184 條第1 項前段、第185 條定有明文。原告主張：
    被告程新發偽造診斷證明利用不知情之鄭吳月霞、林吳碧景
    分別向原告詐領強制汽車責任險理賠8 萬2,936 元、8 萬1,
    451 元，致原告因此受騙各損失8 萬2,936 元、8 萬1,451
    元，暨被告程新發等3 人共同以謊稱被告林梁美華、李建潤
    發生車禍，致被告林梁美華受傷，再由被告程新發偽造虛偽
    之診斷證明交付被告林梁美華，被告林梁美華再持以向原告
    詐領強制險理賠8 萬2,551 元，原告因此受騙損失8 萬2,55
    1 元乙節，業經被告程新發、林梁美華、李建潤於本院108
    年度訴字第660 號、108 年度訴字第289 號、109 年度訴字
    第368 號刑案（下稱系爭刑案）中分別坦承不諱，其等並均
    經系爭刑案判決有罪，此有系爭刑案判決書在卷可參，而被
    告程新發、林梁美華、李建潤就此並無爭執，本院依調查證
    據之結果，堪認原告之主張為真。
    本件原告既因被告程新發上開詐騙行為受有16萬4,387 元、
    被告程新發、林梁美華、李建潤共謀、分工共同為上開詐騙
    行為受有8 萬2,551 元之損害，則原告依侵權行為法律關係
    ，加計法定遲延利息，請求被告程新發賠償原告16萬4,387
    元、被告程新發、林梁美華、李建潤連帶賠償原告8 萬
    2,551 元，自屬有據。
五、綜上所述，原告依民法侵權行為法律關係，請求：㈠、被告
    程新發給付原告16萬4,387 元，及自起訴狀繕本送達翌日即
    109 年6 月4 日（見附民卷第29頁）起至清償日止，按年息
    5 ％計算之利息。㈡、被告程新發、林梁美華、李建潤應連
    帶給付原告8 萬2,551 元，及自追加起訴狀繕本送達最後被
    告翌日即110 年7 月2 日（見附民卷第109-113 頁）起至清
    償日止，按年息5 ％計算之利息。為有理由，應予准許
六、原告勝訴部分，係依民事訴訟法第427 條第1 項規定，適用
    簡易訴訟程序所為被告敗訴之判決，依同法第389 條第1 項
    第3 款規定，應職權宣告假執行。
七、訴訟費用負擔之依據：民事訴訟法第78條。
中    華    民    國  110     年    11    月    4    日
                  高雄簡易庭  法      官  林綉君
以上正本係照原本作成。
如不服本判決，應於送達後20日內，向本院提出上訴狀並表明上
訴理由，如於本判決宣示後送達前提起上訴者，應於判決送達後
20日內補提上訴理由書（須附繕本）。
中    華    民    國  110     年    11    月    4    日
                              書  記  官  羅崔萍